臺灣新北地方法院刑事裁定
111年度聲字第2002號
聲明異議人
即 受 刑人  洪志元




上列聲明異議人即受刑人因違反槍砲彈藥刀械管制條例等案件，
對於臺灣新北地方檢察署檢察官之執行指揮（106年度執卯字第6
536號、第6536號之4）聲明異議，本院裁定如下：：
    主  文
聲明異議駁回。
    理  由
一、聲明異議意旨略以：聲明異議人即受刑人洪志元所犯本院10
    5年度審訴字第1967號案件，經本院判處有期徒刑3月及併科
    罰金1萬元，有符合司法院釋字第808號解釋，違反一罪不二
    罰之原則，伊對執行指揮書有意見，為此聲請法院重新裁定
    並註銷刑責等語。
二、按刑事訴訟法第484條規定，受刑人或其法定代理人或配偶
    以檢察官執行之指揮為不當者，得向諭知該裁判之法院聲明
    異議。此所稱「檢察官執行之指揮不當」，係指檢察官有執
    行指揮之違法及其執行方法有不當等情形而言（最高法院77
    年度台抗字第741號判決、95年度台抗字第486號裁定意旨參
    照）。是檢察官若依確定判決指揮執行，即無執行之指揮違
    法或其執行方法不當之可言。
三、經查：
　㈠聲明異議人即受刑人洪志元（下稱受刑人）㈠前因違反毒品危
    害防制條例案件經本院以105年度簡字第4080號判決判處有
    期徒刑5月確定；㈡再因違反毒品危害防制條例案件，經本院
    以105年度訴字第386號判決判處有期徒刑5月、8月確定；㈢
    另因違反毒品危害防制條例案件，經本院以105年度訴字第3
    1號判決判處有期徒刑7年7月、3年7月(5罪)、3年9月(2罪)
    、3年8月、8月，上訴後，經臺灣高等法院以105年度上訴字
    第2155號判決撤銷撤銷改判部分，上開撤銷改判部分與上訴
    駁回部分應執行有期徒刑10年，再經最高法院以106年度台
    上字第2716號判決駁回上訴確定；㈣再因違反毒品危害防制
    條例、槍砲彈藥刀械管制條例等案件，經本院以105年度審
    訴字第1967號判決判處有期徒刑8月、5月、3月，違反毒品
    危害防制條例部分未上訴而確定，違反槍砲彈藥刀械管制條
    例部分上訴後，經臺灣高等法院以106年度上訴字第177號判
    決駁回上訴確定，上揭各罪，嗣經本院以110年度聲字第184
    4號裁定應執行有期徒刑11年6月，抗告後，經臺灣高等法院
    以110年度抗字第1155號裁定駁回抗告確定，又上開判決、
    裁定（下合稱上開裁判）均告確定後，嗣經臺灣新北地方檢
    察署檢察官以110年執更字第3140號執行指揮書執行等情，
    有該裁定及臺灣高等法院被告前案紀錄表在卷可參，足見上
    開裁判已生實質確定力，非經裁定開始再審或最高法院檢察
    署檢察總長向最高法院提起非常上訴，經最高法院判決撤銷
    之，不得再行爭執，檢察官係依上開確定裁判依法執行其指
    揮權限，難認有何違法或其執行方法不當。且綜觀聲明異議
    之意旨，亦非對檢察官之執行或其方法有何具體之異議、指
    摘，而係認上開裁判有違憲之情況，循聲明異議程序予以爭
    執，惟此並非聲明異議程序所得審究。是其聲明異議自非適
    法，應予駁回。
　㈡另按未經許可，持有、寄藏或意圖販賣而陳列子彈者，處五
    年以下有期徒刑，併科新臺幣三百萬元以下罰金，槍砲彈藥
    刀械管制條例第12條第4項定有明文。而所謂「併科」，按
    其文義即為同時處罰之意，與併列選科情形不同，可知立法
    者對於未經許可持有子彈之犯罪行為，明定法院在量刑時除
    量處「有期徒刑」外，尚有同時「併科」罰金之義務，並非
    對同一犯行重複處罰。又司法院大法官釋字第808號解釋：
    「社會秩序維護法第38條但書關於處罰鍰部分之規定，於行
    為人之同一行為已受刑事法律追訴並經有罪判決確定者，構
    成重複處罰，違反法治國一罪不二罰原則」，旨在闡述行為
    人同一行為同時受「刑事罰」與「行政罰鍰」，構成重複處
    罰，而有違反一罪不二罰原則，與本件槍砲彈藥刀械管制條
    例第12條第4項之法定刑為「有期徒刑」且應併科「罰金」
    ，兩者均為刑事處罰之情形無涉。是受刑人援引前揭釋字之
    內容，以其於上開判決中同時受有期徒刑及罰金刑之宣告為
    由，主張受有一事二罰之情形，應屬誤會，附此敘明。
四、據上論斷，應依刑事訴訟法第486 條，裁定如主文。
中　　華　　民　　國　　111 　年　　10 　 月　　19　　日
                  刑事第二庭    法　官  劉芳菁
上列正本證明與原本無異。
如不服本裁定，應於裁定送達後五日內敘明抗告理由，向本院提
出抗告狀。
                                 書記官  許怡芬
中　　華　　民　　國　　111 　年　　10　　月　　19　　日